臺灣高等法院民事裁定
111年度抗字第666號
抗  告  人  王玉女    

上列抗告人因與相對人王玉蘭間返還借款等事件，對於中華民國
111年4月19日臺灣臺北地方法院111年度補字第817號裁定，提起
抗告，本院裁定如下：
    主  文
抗告駁回。
抗告訴訟費用由抗告人負擔。
    理  由
一、按訴訟標的之價額，由法院核定；核定訴訟標的之價額，以
    起訴時之交易價額為準；無交易價額者，以原告就訴訟標的
    所有之利益為準，民事訴訟法第77條之1第1項、第2項分別
    定有明文。次按提起民事訴訟，應依民事訴訟法第77條之13
    規定，按訴訟標的價額繳納裁判費，此為必備之程式；又起
    訴不合程式或不備其他要件者，法院應以裁定駁回之，但其
    情形可以補正者，審判長應定期間先命補正，此觀民事訴訟
    法第249條第1項第6款及但書規定自明。
二、抗告意旨略以：原裁定命伊給付新臺幣（下同）80萬6,260
    元自有違誤，為此對於原裁定聲明不服，爰依法提起抗告，
    請求廢棄原裁定等語。
三、經查：
　㈠本件相對人於民國111年4月6日提出之民事起訴狀，第一項聲
    明為抗告人應給付相對人新臺幣（下同）10萬元，故訴訟標
    的金額應核定為10萬元。第二項聲明為抗告人應給付相對人
    黃金10兩，如不能返還時，應給付相對人67萬4,520元，依
    民事訴訟法第77條之2第1項但書規定，所主張之數項標的互
    相競合或應為選擇者，其訴訟標的價額，應依其中價額最高
    者定之，查本件相對人第二項聲明，於起訴時依臺灣銀行黃
    金條塊歷史牌價為每100公克賣出價係18萬8,336元（原法院
    卷第21頁），故黃金10兩之交易價格為70萬6,260元（計算
    式：10兩 x37.5g/兩 ÷100 x188,336元 =706,260元），是
    相對人第二項聲明之訴訟標的價額應核定為70萬6,260元。
    綜上，本件訴訟標的價額，依相對人第一項及第二項之聲明
    ，合計共為80萬6,260元（100,000元+706,260元=80萬6,260
    元），應徵第一審裁判費8,810元，原裁定以此核定為訴訟
    標的價額，並徵收第一審裁判費，於法並無不合。
　㈡又本件係因相對人起訴時未繳納第一審裁判費，由原法院以1
    11年度補字第817號裁定限期命相對人於收受原裁定後5日內
    如數補繳裁判費，並非命抗告人給付本件訴訟標的價額80萬
    6,260元，抗告人於111年5月4日提出之民事抗告狀，其抗告
    聲明為請求廢棄原裁定命抗告人給付相對人之本案請求80萬
    6,260元云云，容有誤會。揆諸前揭說明，抗告意旨指摘原
    裁定不當，聲明廢棄，為無理由，應予駁回。
四、據上論結，本件抗告為無理由，爰裁定如主文。
中　　華　　民　　國　　111 　年　　6 　　月　　29　　日
　　　　          民事第二十二庭
                        審判長法  官  張靜女
                              法  官  葉珊谷
                              法  官  朱漢寶
正本係照原本作成。
不得抗告。
中　　華　　民　　國　　111 　年　　6 　　月　　29　　日
 　　　　　　　　　　　　     書記官  鄭兆璋